【裁判字號】    95,交抗,242
【裁判日期】    950410
【裁判案由】    違反道路交通管理處罰條例
【裁判全文】
臺灣高等法院交通事件裁定             95年度交抗字第242號
抗  告  人
即受處分人  甲○○
上列抗告人即受處分人因違反道路交通管理處罰條例案件，不服
臺灣士林地方法院，中華民國95年2 月7 日所為裁定（94年度交
聲字第980 號），提起抗告，本院裁定如下：
    主  文
原裁定撤銷，發回臺灣士林地方法院。
    理  由
一、本件抗告人即受處分人即異議人甲○○駕駛臺北巨蛋通運股
    份有限公司所有之車牌號碼178－FF 號營業大客車，於民國
    （下同）94年10月25日17時10分許，在臺北市○○○路○ 段
    191 巷底，經臺北市政府警察局內湖分局文德派出所員警以
    受處分人有「利用道路為停車場」之違規行為，乃製單予以
    舉發。原處分機關臺北市交通事件裁決所於94年12月7 日，
    依道路交通管理處罰條例第56條第1 項第9 款之規定，裁處
    受處分人罰鍰新臺幣（下同）600 元。
二、受處分人以其係在12米寬且未劃停車格、紅線、黃線之巷道
    路邊臨時停車，自非「利用道路為停車場」云云，向原審法
    院聲明異議。
三、原審法院以：臺北市○○○路○ 段191 巷底道路，係供公眾
    通行道路，屬臺北市道路禁停大貨車及大客車辦法第3 條所
    定之臺北市市區道路，業據臺北市政府交通局95年1 月24日
    北市交一字第09530310900 號函敘在卷。異議人於該巷底未
    劃設大型車停放車輛標線、停車格處所停放大客車，自屬停
    車位置、車種不依規定之違規。因依道路交通案件處理辦法
    第19條之規定，駁回異議人之異議。
四、按汽車駕駛人停車時，停車時間、位置、方式、車種不依規
    定者，處600 元以上1,200 元以下罰鍰，固為道路交通管理
    處罰條例第56條第1 項第9 款所明定。惟查，抗告人先後於
    94年10月26日、94年12月7 日及95年2 月27日所具之申訴書
    、聲明異議狀及聲明異議狀（應係抗告狀之誤），係分別記
    載「本人又在車內」、「本人又不在車內」及「駕駛人還在
    車上」，則抗告意旨所指其甫將大客車停靠路邊，尚未熄火
    一節，是否屬實，已有未明；且卷附臺北市政府警察局94年
    10月25日北市警交大字第AEB613212 號舉發違反道路交通管
    理事件通知單所載抗告人之違規事實為「利用道路為停車場
    」，與前開規定亦有不符，可否認抗告人有不依規定停車之
    情事，即非無研求之餘地。原審未予究明，遽予裁定駁回抗
    告人之異議，尚有未洽。抗告意旨執此指摘原裁定不當，為
    有理由，爰將原裁定撤銷，發回原審法院更為適法之裁定。
據上論斷，應依道路交通案件處理辦法第26條，刑事訴訟法第41
3 條前段，裁定如主文。
中    華    民    國    95    年    4     月    10    日
                  交通法庭審判長法  官  吳昭瑩
                                法  官  王梅英
                                法  官  王麗莉
以上正本證明與原本無異。
不得再抗告。
                                書記官  洪秋帆
中    華    民    國    95    年    4     月    13    日


司法院資訊處製作；財團法人民間司法改革基金會備份。
